臺灣高等法院臺中分院刑事判決　　　　　民國九十一年度上訴字第三七四號
　　上　訴　人
　　即　被　告　甲○○
右上訴人因違反電信法等案件，不服臺灣臺中地方法院中華民國九十一年一月十八日
第一審判決（民國九十年度訴字第二四一三號，起訴案號：臺灣臺中地方法院檢察署
民國九十年度偵緝字第五三二號），提起上訴，本院判決如左：
    主      文
上訴駁回。
    事      實
一、甲○○曾因傷害罪，經台灣苗栗地方法院判處有期徒刑六月，上訴本院後經撤銷
    改判有期徒刑捌月確定，於民國（下同）八十八年九月十七日執行完畢，其因入
    監服刑而與乙○○熟識，並於八十九年二月借住在台中市西屯區○○○街五十二
    號一樓乙○○住處，惟甲○○竟基於意圖為自己不法所有之犯意，於同年二月間
    某日，在乙○○住處之上址竊取乙○○所有之身分證乙枚，得手後持往台中市第
    一廣場「大呼小叫」通訊行（現已歇業）向不知情之店員申請遠傳電信股份有限
    公司（以下簡稱遠傳公司）之行動電話門號，並於屬私文書之行動電話服務申請
    書客戶親簽欄內，偽造「乙○○」之署名二枚，足以生損害於乙○○，後將上開
    偽造之行動電話服務申請書交與「大呼小叫」通訊行店員而達行使，致「大呼小
    叫」通訊行及遠傳公司陷於錯誤而核發號碼為0000000000號之行動電
    話晶片與甲○○後，嗣甲○○基於概括犯意，意圖為自己不法之所有，自同年（
    原判決誤書為八十八年）二月十一日起至同年八月二十日止，持上開自己冒名申
    請之行動電話晶片卡，連續使用該行動電話，而詐得免支付行動電話費用之利益
    約新台幣（下同）一萬四千五百八十二元，後因通話費未繳經遠傳公司向乙○○
    催繳時始查悉上情，並扣得「遠傳電信股份有限公司行動電話服務申請書」客戶
    簽章欄內之「乙○○」署押共貳枚。
二、案經台中市警察局第四分局報告台灣台中地方法院檢察署檢察官偵查起訴。
    理      由
一、訊據上訴人即被告甲○○坦承持告訴人乙○○之身分證申請行動電話門號，惟矢
    口否認有何竊盜、偽造文書及詐欺犯行，辯稱：伊係徵得乙○○之同意，才以其
    名義申請行動電話，並請乙○○傳真身分證影本至「大呼小叫」通訊行申請，並
    非竊盜及偽造文書云云。惟查上開犯罪事實，業據告訴人乙○○於警訊、偵查及
    原審本院調查中堅決否認有同意被告持其身分證前往辦理申請行動電話，被告亦
    無法證明告訴人乙○○有同意被告持其身分證前往辦理申請行動電話，告訴人更
    陳稱：經遠傳公司催繳，發現係遭甲○○冒用申請行動電話後，於質問甲○○時
    ，其坦承竊取身分證前往辦理，並返還部分之通話費各等語，足見被告確係竊取
    告訴人之身分證前往申辦行動電話甚明，否則如係事前得告訴人同意持告訴人之
    身分證前往申請，當無事後拒繳通話費用及待告訴人代繳後，再返還代繳之通話
    費與告訴人之理。次查，被告於行動電話服務申請書上所填載通訊地址為「台中
    市○○路二七號」，所填聯絡電話為「000000000號」，均非被告或告
    訴人住處或聯絡電話，如被告確係向告訴人借用身分證申請行動電話，何以所填
    載資料均非被告之聯絡地址及電話，益證被告確係竊得告訴人身分證後冒告訴人
    名義申請行動電話應與事實相符。此外，復有遠傳公司門市代收電信費收款單、
    郵政劃撥儲金存款、聲明書及行動電話服務申請書各乙紙附卷可稽，事證明確，
    其犯行堪予認定。
二、核上訴人即被告甲○○所為，係犯刑法三百二十條第一項之普通竊盜罪、第二百
    十六條、第二百十條之行使偽造私文書罪、第三百三十九條第二項之詐欺得利罪
    。偽造「乙○○」署名為偽造文書之部分行為，偽造私文書之低度行為，為行使
    偽造私文書之高度行為所吸收，均不另論罪；所犯上開以詐術數次使用自己申請
    之行動電話犯行，手法相同，觸犯同一構成要件之罪名，顯係基於概括之犯意為
    之，為連續犯，應依刑法第五十六條論以一罪，並加重其刑，被告於竊取他人身
    分證後，冒他人之名申請行動電話，即有免除自己付費之詐欺犯意，其有詐欺犯
    行應堪認定，被告所犯上開竊盜罪、行使造私文書罪、詐欺罪等罪間，有方法、
    結果之牽連關係，應依同法第五十五條從一重論以行使偽造私文書罪論處。被告
    甲○○前曾因傷害罪，經台灣苗栗地方法院判處有期徒刑六月，嗣上訴本院經撤
    銷改判有期徒刑八月確定，於八十八年九月十七日執行完畢，有台灣台中地方法
    院檢察署刑案資料查註紀錄表及台灣高等法院被告全國前案紀錄表各一紙附卷可
    按，其於五年內再犯本件有期徒刑以上之罪，為累犯，應依法加重其刑。原判決
    因依刑法第二條第一項前段、第五十六條、第二百十六條、第二百十條、第三百
  二十條第一項、第三百三十九條第二項第一項、第五十五條、第四十七條、第四
    十一條第一項前段、第二百十九條、罰金罰鍰提高標準條例第一條前段、第二條
    。爰審酌被告犯罪之動機、目的、手段、所生危害及否認犯行，惟於犯罪後，已
    全部償還電信費用，有郵政劃撥儲金存款、聲明書及行動電話服務申請書各乙紙
    附卷可證之犯罪後之態度等一切情狀，量處有期徒刑陸月，並諭知易科罰金之折
    算標準，以資懲儆。按中華民國九十年一月四日修正，同年月十日經總統公布施
    行之刑法第四十一條規定：「犯最重本刑為五年以下有期徒刑以下之刑之罪，而
    受六個月以下有期徒刑或拘役之宣告，因身體、教育、職業、家庭之關係或其他
    正當事由，執行顯有困難者，得以一元以上三元以下折算壹日，易科罰金。但確
    因不執行所宣告之刑，難收矯正之效，或難以維持法秩序者，不在此限。」「併
    合處罰之數罪，均有前項情形，其應執行之刑逾六月者，亦同」又前述易科罰金
    之折算標準，業據罰金罰鍰提高標準條例第二條前段規定，就其原訂數額提高為
    一百倍折算壹日。依首揭規定，本件被告於行為後，法律有變更，自應適用裁判
    時之法律，併此敘明。又公訴人認被告另涉犯電信法第五十六條第一項之罪，查
    電信法第五十六條第一項之罪，係以盜用他人電信設備通信者為要件，查本件被
    告係自己冒名申請行動電話，其申請後，已由自己連續使用中，並非盜接、或盜
    用他人電信設備通信，是本件與該條構成要件不符，惟公訴人認被告上開犯行與
    電信法第五十六條第一項之罪間，有方法、結果之牽連關係，本院自毋庸另為無
    罪之諭知，併此敘明。
三、「遠傳電信股份有限公司行動電話服務申請書」客戶簽章欄內、門市代收電信費
    收款單、郵政劃撥儲金存款收據及聲明書上之「乙○○」署押共貳枚，依刑法第
    二百十九條之規定均沒收。其認事用法及量刑均無不當，上訴人仍執前詞，否認
    犯罪，指摘原判決不當，非有理由，應予駁回。
四、據上論斷，應依刑事訴訟法第三百六十八條，判決如主文。
本案經檢察官丙○○到庭執行職務。
中      華      民      國　  九十一     年      五       月   二十二   日
                                   臺灣高等法院臺中分院刑事第六庭
                                   　　　審判長法　官　李  文  雄
                                   　　　　　　法　官  邱  顯  祥
                        　　　　　　法  官　陳　嘉　雄
右正本證明與原本無異。
如不服本判決應於收受送達後十日內向本院提出上訴書狀，其未敘述上訴之理由者並
得於提起上訴後十日內向本院補提理由書（均須按他造當事人之人數附繕本）。
                                               書記官  王  麗  英
中      華      民      國　  九十一     年      五       月   二十三   日
                                                              　　　　　Ｆ
